臺灣新竹地方法院刑事判決　　　　　　　　　　　　　九十三年度訴字第一二八號
　　公　訴　人　台灣新竹地方法院檢察署檢察官
　　被　　　告　甲○○　男　二.
右列被告因違反槍砲彈藥刀械管制條例案件，經檢察官提起公訴（九十二年度偵字第
五九七二號），本院判決如左：
    主  文
甲○○未經許可，持有可發射子彈具有殺傷力之改造手槍，處有期徒刑壹年，併科罰
金新台幣伍萬元，罰金如易服勞役，以新台幣玖佰元即銀元佰元折算壹日。扣案之
仿ＢＥＲＥＴＴＡ廠八四型半自動手槍製造之改造手槍（槍枝管制編號：00000
00000號，含彈匣壹個）壹枝，及子彈參顆沒收。
    事  實
一、甲○○於民國九十年四月間某日，在新竹市○○路某ＰＵＢ店內，自綽號「白明
    」之不詳姓名年籍成年男子處取得可發射子彈具有殺傷力之仿ＢＥＲＥＴＴＡ廠
    八四型半自動手槍製造之改造手槍一支（含彈匣一個）及子彈七顆後，即未經許
    可而持有之，並將之攜回新竹市○○路九十五巷十四號六０三號房住處放置，期
    間並曾擊發三顆子彈。九十二年十月二日晚上七時許，甲○○與友人吳家欣前往
    新竹市○○路九十五巷三十八弄十一號「笑傲江湖ＫＴＶ」消費，同日晚上九時
    許因故與傳播公司司機發生衝突，甲○○乃返回前揭新竹市○○路九十五巷十四
    號六０三號房住處取出上開槍彈持往「笑傲江湖ＫＴＶ」二樓三０一號包廂，吳
    家欣（被移送違反槍砲彈藥刀械管制條例部分業經檢察官為不起訴處分）見狀惟
    恐甲○○滋事，迅將該手槍之彈匣卸下。嗣於同日晚上九時三十五分許，為警據
    報前往該包廂臨檢而查獲，並扣得上開具有殺傷力之改造手槍一枝、具有殺傷力
    之子彈四顆（經鑑定試射一顆，剩餘三顆）。
二、案經新竹市警察局第二分局報請臺灣新竹地方法院檢察署檢察官偵查起訴。
    理  由
一、本件被告所犯違反槍砲彈藥刀械管制條例第十一條第四項、第十二條第四項之持
    有槍彈罪，係非死刑、無期徒刑、最輕本刑為三年以上有期徒刑之罪，被告於本
    院準備程序進行中，就被訴事實為有罪之陳述，經本院合議庭認合於刑事訴訟法
    第二百七十三條之一第一項之規定，裁定進行簡式審判程序，合先敘明。
二、訊據被告甲○○對於事實欄所載時地，未經許可而持有具殺傷力之改造手槍一枝
    、未經許可而持有具殺傷力之子彈四顆等事實，於本院審理中坦承不諱，並經證
    人吳家欣於警詢及偵查中證述在卷，且有前開仿ＢＥＲＥＴＴＡ廠八四型半自動
    手槍製造之改造手槍一枝及子彈四顆扣案可稽。又扣案之改造手槍一枝（槍枝管
    制編號：0000000000號）、子彈四顆經送請內政部警政署刑事警察局
    鑑驗結果，其中手槍部分，認係仿ＢＥＲＥＴＴＡ廠八四型半自動手槍製造之玩
    具手槍換裝土造金屬槍管而成之改造手槍，機械性能良好，可擊發適用子彈，認
    具殺傷力；子彈四顆，均係土造子彈（具直徑８．８ｍｍ之土造金屬彈頭），取
    樣一顆試射，可擊發，認具殺傷力等情，有該局於九十二年十一月十三日出具之
    刑鑑字第○九二○一九四二一五號槍彈鑑驗書一份附卷可憑，復有查獲照片十幀
    、新竹市警察局第二分局文華派出所受理各類案件紀錄表在卷可佐，是認被告上
    開自白內容應與事實相符，本案事證已臻明確，被告未經許可，持有具殺傷力之
    改造手槍、子彈等犯行，均堪予認定，自應依法予以論科。。
三、核被告甲○○所為，係犯槍砲彈藥刀械管制條例第十一條第四項之未經許可，持
    有可發射子彈具有殺傷力之改造手槍罪；及同條例第十二條第四項之未經許可，
    持有子彈罪。起訴書雖記載被告係受託代為保管槍彈而犯有同條項之寄藏槍彈罪
    ，惟被告於審理中已自承係受贈上開槍彈，且公訴檢察官亦當庭變更起訴罪名為
    持有槍彈罪，附此敘明。被告同時持有上開改造手槍、土造子彈，係以一行為而
    觸犯上開二罪名，為想像競合犯，應依刑法第五十五條之規定，從一重之未經許
    可，持有可發射子彈具有殺傷力之改造手槍罪處斷。爰審酌被告持有改造手槍一
    枝、土造子彈四顆，均具有殺傷力，所為對社會有潛在危險性，威脅社會秩序及
    人民之生命、身體安全，影響社會治安，犯罪所生危害不容輕忽，念其單純持有
    槍彈並未犯下其他不法犯行，暨其犯罪手段、犯罪後坦承犯行等一切情狀，量處
    如主文所示之刑，罰金部分並諭知易服勞役之折算標準。
四、扣案之仿ＢＥＲＥＴＴＡ廠八四型半自動手槍製造之改造手槍一枝（槍枝管制編
    號：0000000000號，含彈匣一個）、子彈三顆，係違禁物，應依刑法
    第三十八條第一項第一款規定，併予宣告沒收。
據上論斷，應依刑事訴訟法第二百七十三條之一第一項、第二百九十九條第一項前段
，槍砲彈藥刀械管制條例第十一條第四項、第十二條第四項，刑法第十一條前段、第
五十五條、第四十二條第二項、第三十八條第一項第一款，罰金罰鍰提高標準條例第
二條，現行法規所定貨幣單位折算新臺幣條例第二條，判決如主文。
本案經檢察官乙○○到庭執行職務。
中　　　華　　　民　　　國　　九十三　　年　　　八　　　月　　 十九 　　日
                                臺灣新竹地方法院刑事第一庭
                                    法    官  賴  淑  敏
右正本證明與原本無異。
如不服本判決，應於判決送達後十日內向本院提出上訴狀( 應附繕本 )，上訴於臺灣
高等法院。
                                    書 記 官  張  倩  影
中　　　華　　　民　　　國　　九十三　　年　　　八　　　月　　 十九 　　日
附錄本案論罪科刑法條全文：
槍砲彈藥刀械管制條例第十一條第四項：
未經許可，持有、寄藏或意圖販賣而陳列第一項所列槍砲者，處一年以上七年以下有
期徒刑，併科新臺幣七百萬元以下罰金。
槍砲彈藥刀械管制條例第十二條第四項
未經許可，持有、寄藏或意圖販賣而陳列子彈者，處五年以下有期徒刑，併科新台幣
三百萬元以下罰金。
